

Contacto



johnmaikol.uni@gmail.com



+51 930520801



Lima - Perú

Educación

Ingeniero Industrial
UNI
2013 - 2017

Finanzas Coorpotativas **ESAN**2021 - 2021

Scrum Master Pro CertiProf 2020 - 2020

Habilidades

- Análisis de Datos y Reporting
- Automatización y Programación
- CRM y Gestión de Ventas
- Gestión de Proyectos y Product
 Ownership
- Estrategia de Inversiones y Financiamiento

Idiomas

Español

Ingles C1

John Aramburú

Sr. Business Analyst

Acerca de mí

Soy un Ingeniero Industrial con una sólida experiencia en análisis de datos, automatización de procesos y gestión de proyectos. Mi carrera ha estado orientada a impulsar la eficiencia operativa, la innovación y el crecimiento empresarial mediante la mejora de procesos y la optimización de flujos de trabajo. Como Product Owner, lidero equipos interdisciplinarios para diseñar, desarrollar e implementar soluciones que resuelvan problemas reales y generen un impacto tangible.

Experiencia

Ene 2021 - Actualidad FINSMART S.A.

Business Analyst

- Lideré el desarrollo de productos en plataformas de Factoring/Confirming, utilizando metodologías ágiles para implementar mejoras que generaran valor continuo a los usuarios y alinearan las soluciones con los objetivos del negocio.
- Diseñé y gestioné KPI's para medir la eficiencia operativa, y desarrollé estrategias comerciales, incluidas comisiones y metas de facturación.
- Creé y optimicé dashboards comerciales para el seguimiento de indicadores clave de desempeño, integrando datos de múltiples fuentes para una toma de decisiones más eficiente.
- Gestioné y automatizé procesos operativos, como la conciliación de transacciones, utilizando herramientas como BigQuery, Pipedrive y Google Apps Script para integrar sistemas y mejorar la productividad.

Jun 2017 - Mar 2020 FINANCIERA OH

Operations Analyst

- Participé en la creación del área de Operaciones Pasivas, contribuyendo al desarrollo y gestión de productos financieros como DPF y CTS.
- Colaboré en las definiciones funcionales, operativas y de control de los proyectos de productos pasivos, asegurando una correcta alineación con los objetivos de la empresa.
- Desarrollé e implementé un sistema más eficiente para la gestión de productos pasivos, optimizando procesos operativos clave.
- Generé y validé reportes solicitados por entidades reguladoras (SBS, BCR, Asbanc) y realicé conciliaciones operativas y contables para productos de DPF y CTS.

Herramientas

- Excel Avanzado, Macros en VBA, GAS.
- Microsoft SQL, Big Query, PipeDrive, HubSpot.
- Power BI, Google Data Studio. Power Pivot.
- Zapier, Notion, Miro, Figma